【裁判字號】    98,交抗,12
【裁判日期】    980107
【裁判案由】    違反道路交通管理處罰條例
【裁判全文】
臺灣高等法院交通事件裁定              98年度交抗字第12號
抗  告  人
即受處分人  甲○○
上列抗告人因違反道路交通管理處罰條例案件，不服臺灣板橋地
方法院97年度交聲字第2558號，中華民國97年10月31日所為裁定
（交通部公路總局臺北區○○○○○道路交通管理事件裁決書北
監營裁字裁40-A00WE5428號），提起抗告，本院裁定如下：
    主  文
抗告駁回。
    理  由
一、原裁定意旨略以：受處分人甲○○於民國97年5月7日下午4
    時13分許，駕駛車號L8-737號營業小客車，行經臺北市○○
    ○路○段、館前路交岔路口時，因有「汽車駕駛人，駕駛汽
    車行經行人穿越道有行人穿越時，不暫停讓行人先行通過」
    之違規，為警攔停舉發，經證人即舉發員警王在垣於原法院
    證述受處分人斯時係駕駛營業小客車尾隨前方一輛自用小客
    車右轉，未禮讓正由東向西穿越人行道之行人等語明確。復
    有違規現場圖、現場照片，顯示該路段交岔路口已設計分道
    限制等情，因認受處分人違規事實屬實，原處分機關依據道
    路交通管理處罰條例第44條第2項規定，裁處罰鍰新台幣3千
    元並無不合等語。
二、抗告意旨略以：原裁定全然否定抗告人即受處分人所提事證
    ，受處分人認有提起抗告、俾事理更明之必要云云。
三、經查：按交通警察掣單舉發違反道路交通管理處罰條例所列
    之違規事實，本質上為行政處分，係公務員基於職務上之權
    力，依法就特定之具體事件所為之具公法上效果之單方面行
    政行為，基於公務員為公法上行為具有公信力之原則，該行
    政行為當可被推定為真正，其據以依法處分之事實認定亦為
    正確無誤，若謂公務員一切行政行為均需預留證據以證其實
    ，則國家行政勢必窒礙難行，是若無證據足資證明執勤員警
    之舉發有誤或有捏造事實違法取締之情事，則執勤警員本其
    維護交通秩序、安全職責所為之舉發，自應受到合法、正確
    之推定。倘受處分人如爭執車輛違規事實是否存在，非不得
    由法院傳喚舉發稽查之員警充作證人，於命具結後訊問之，
    以查明違規事實是否存在，要非必須以拍照取證為惟一採證
    方式。本件受處分人於上揭時、地違規行駛，並當場表示拒
    簽、拒收舉發單等情，業據證人王在垣於原審到庭具結證述
    屬實，況證人僅係因執行勤務而舉發本案，與受處分人並無
    宿怨，當無甘冒觸犯偽證罪責，蓄意構詞誣陷之理，其於具
    結後所為之證述已足擔保其真實性及憑信性，自不能單以未
    拍照存證或錄影，即否定受處分人之違規事實。揆諸上開說
    明，應認受處分人未具理由空言提起本件抗告，為無理由，
    應予駁回。
三、據上論結，應依道路交通案件處理辦法第26條，刑事訴訟法
    第412條，裁定如主文。
中    華    民    國    98    年    1     月     7    日
                  刑事第十九庭審判長法  官  黃金富
                                    法  官  吳  燦
                                    法  官  魏新國
以上正本證明與原本無異。
不得再抗告。
                                    書記官  邵淑津
中    華    民    國    98    年    1     月    8     日


司法院資訊處製作；財團法人民間司法改革基金會備份。
